Marlon Stick Cortes Ñustes

 $Quindío, Colombia \cdot \underline{linkedin.com/in/marlondev} \cdot +57\ 3215787428 \cdot \underline{mstickcortes26@gmail.com} \cdot \underline{portafolio}$

Soy Tecnólogo en Análisis y Desarrollo de Software con experiencia en desarrollo Full Stack, especializado en aplicaciones eficientes y escalables con Vue.js, React.js, Angular.js, Node.js, Express, TypeScript, PHP, CodeIgniter, Laravel, Bootstrap, y MySQL. Me enfoco en optimizar procesos y mejorar la productividad, garantizando soluciones ágiles y funcionales. Mi capacidad de adaptarme a nuevas tecnologías asegura que pueda aportar valor desde el primer día. La empresa ganará un profesional versátil, orientado a resultados, y comprometido con la innovación.

EXPERIENCIA PROFESIONAL

Facilisimo Red de Servicios del Quindío

Calarcá, Quindío

Desarrollador Full Stack

Mayo 2024-Noviembre 2024

- Desarrollé funcionalidades para aplicaciones internas, automatizando procesos y optimizando el rendimiento.
- Utilicé PHP, CodeIgniter, Laravel, Vue.js, React.js y MySQL para desarrollar aplicaciones robustas y escalables, logrando mejorar la productividad interna en un 80%.
- Colaboré en equipos utilizando metodologías ágiles, asegurando entregas puntuales y de alta calidad.
- Desarrollé desprendible de nómina, permitiendo a los empleados visualizar y descargar sus extractos en el aplicativo interno. Esta solución reemplazó el envío por correo, automatizando el proceso en un 85% y optimizando la distribución desde RRHH.
- Desarrollé un algoritmo de validación de dotación mediante huella dactilar, optimizando el proceso de entrega y registro. Antes, la validación se realizaba manualmente en Excel mediante búsqueda por cédula. Con esta implementación, el proceso se automatizó en un 75%, reduciendo tiempos y mejorando la precisión.

ProyectoArmenia, QuindíoMitiendappFebrero 2023-Abril 2024

- Desarrollé una aplicación web para apoyar a emprendedores, optimizando sus ventas y mejorando la interacción con clientes.
- Utilicé Node.js, Express, TypeScript, Angular.js, Tailwind y MySQL para desarrollar el aplicativo, optimizando su rendimiento y asegurando su adaptación a los requisitos del proyecto.
- Implementé IA para el reconocimiento de imágenes de productos no aptos para la venta, permitiendo garantizar la comercialización de solo productos de calidad en el aplicativo.

Multipropósito de Calarcá

Calarcá, Quindío

Desarrollador Full Stack

Febrero 2020-Agosto 2022

- Diseñé, desarrollé y optimicé un sistema de gestión documental, automatizando procesos manuales y reduciendo el tiempo de operación en un 70%
- Implementé tecnologías como PHP, Bootstrap, HTML y MySQL para desarrollar soluciones eficientes, escalables y optimizadas para la gestión documental.
- Automaticé flujos de trabajo para mejorar la eficiencia y reducir errores manuales, optimizando los procesos operativos.

EDUCACIÓN

Tecnólogo en Análisis y desarrollo de software (ADSO)

SENA Centro de Comercio y turismo

Armenia, Quindío

Julio 2022-Noviembre 2024

Técnico en programación de software

SENA Centro de Comercio y turismo

Armenia, Quindío

Febrero 2019-Marzo 2021

Curso Especial en Fundamentos de HTML

SENA Centro de Comercio y turismo

Armenia, Quindío

 $Agosto\ 2019-Septiembre$

2019

Bachiller

Instituto tecnológico de Calarcá

Calarcá, Quindío

Enero 2013-Noviembre

2018

HABILIDADES

• **Frontend**: Angular.js, Vue.js, React.js, HTML5, CSS3, Bootstrap.

• **Backend**: Node.js, Express, TypeScript, PHP, CodeIgniter, Laravel.

• Bases de Datos: MySQL, MongoDB.

• Version Control: Git, GitHub.

• Metodologías: Scrum, Agile.

• **Herramientas**: Composer, Postman.